# 同一控制下合并请教，陈版

提问人：呼叫帮助 时间：2010-04-19 17:30:02
B是上市公司,B是由A以其持有的C、D、E的股权成立的,是按照C、D、E的股权评估值折股投入B，成立后,A持有B的股权,B持有C、D、E的股权,该合并是同一控制下的合并吗?

回答人：chenyiwei
回复 楼主 呼叫帮助 的帖子首先要确认在B成立以前，A是否可以控制C、D、E三家用作出资的股权所在的标的公司，并且控制是非暂时性的。 如果是，则就B公司而言，其向A发行自身股份获取C、D、E三家公司控股股权的交易，在B公司的合并报表层面可以作为同一控制下企业合并处理。很多大型、特大型国有企业集团上市时采用新设上市主体并经国务院特批豁免三年经营记录的方式，这类公司在其申报财务报表的合并报表中就是按照同一控制下企业合并的原则处理的。

回答人：chenyiwei
回复 藤椅 呼叫帮助 的帖子 1 、“非暂时性”主要是指实施控制的时间要求。其中，B虽然是新设的主体，但它是在A集团重组过程中，为了重组的目的而设立的，并且自设立日开始就在A的控制下，所以也可以适用同一控制下合并的规定。 2 、从A的角度，属于集团重组，不改变集团对外的财务状况和经营成果，CDE三家公司无论在重组前后都在A的最终控制下，所以对A而言不存在“从不控制到控制”的转换过程，不属于企业合并。对B而言，由于是新获得对CDE三个主体的控制权，所以构成企业合并。 3 、大体上是的。但是如果在将CDE公司的股权投入后，才取得B公司的控制权，则B公司在合并报表层面可能要按反向收购处理。